【裁判字號】    91,勞簡上,1
【裁判日期】    920130
【裁判案由】    給付工資
【裁判全文】
臺灣花蓮地方法院民事判決  九十一年度勞簡上字第一號
    上  訴  人  乙○○
    被 上訴 人  日翌企業有限公司
    法定代理人  甲○○
右當事人間請求給付工資事件，上訴人對於中華民國九十一年六月七日本院花蓮簡易
庭九十一年度花勞簡字第一號第一審判決提起上訴，本院判決如左：
    主    文
上訴駁回。
第二審訴訟費用由上訴人負擔。
    事    實
甲、上訴人方面：
  一、聲明：原判決除確定部份外廢棄，廢棄部份，被上訴人應再給付上訴人新臺幣
      （下同）二十七萬元。
  二、陳述：除與原審判決書所載者相同茲予引用外，另補稱：
  （一）被上訴人之法定代理人甲○○於民國九十年七月二十三日晚間以電話通知上
        訴人明天起不用上班，上訴人翌日至公司與甲○○談資遣費，甲○○以暴力
        逼迫上訴人離開工廠，又誣賴上訴人毀損，並謊稱係上訴人自己不來上班而
        拒絕給付資遣費，此有證人即上訴人之妻劉月娥可證明當天確係甲○○打電
        話通知乙事。故請求被上訴人給付上訴人六個半月資遣費及一個月的預告工
        資。
  （二）上訴人並無破壞物品，而係甲○○自己破壞電視機及椅子，擺設後拍照的，
        且甲○○打上訴人。
  三、證據：援用原審之立證方法，另提出照片影本四張，並聲請傳訊證人劉月娥。
乙、被上訴人方面：
  一、聲明：如主文所示。
  二、陳述：除與原審判決書所載者相同茲予引用外，另補稱：
  （一）九十年七月份的一萬二千四百元的薪資，已由上訴人之兒子楊智文於九十年
        七月簽收。
  （二）甲○○雖於九十年七月二十三日打電話予上訴人，僅談及上訴人向法院聲請
        支付命令乙事，但未提及要上訴人不用來上班，且未跟證人劉月娥說及此事
        。
  （三）上訴人工作內容係做出模水泥，每日工作。又甲○○並沒有用椅子打上訴人
        ，且電視機及椅子都是上訴人破壞的。
   三、證據：援用原審之立證方法。
丙、本院依職權調閱本院九十年度字第五八號毀損刑事卷宗（含臺灣高等法院九十一
    年度上易字第九０號卷宗）及九十年度促字第六三九０號支付命令（即九十年度
    花勞簡字第五號給付薪資）卷宗。
    理    由
一、上訴人於原審起訴主張其在被上訴人公司工作達六年半，詎被上訴人未依勞動基
    準法之規定於三十日前通知被告，於九十年七月二十三日打電話通知解僱上訴人
    ，並於翌日上訴人至公司與被上訴人之法定代理人甲○○商談資遣費及預告工資
    時，甲○○打上訴人，並自行擺設電視機及椅子，謊稱上訴人破壞，爰依勞動基
    準法第十六條、第十七條之規定，請求被上訴人給付預告期間一個月之工資，以
    及相當於六個半月平均工資之資遣費共計二十七萬元（上訴聲明原請求給付預告
    工資、資遣費二十七萬元，及九十年七月份工資二千六百元，工資部分經被上訴
    人支付一萬二千四百元後，於九十一年九月二十六日變更聲明撤回）等語。被上
    訴人對於尚未給付九十年七月份工資乙情並不爭執，但否認有逕行終止勞動契約
    之情，並以：被上訴人並未解雇上訴人，係上訴人於九十年七月二十四日自行前
    往被上訴人公司收拾其私人物品離開公司，且甲○○並未打上訴人，電視機、椅
    子均係上訴人所毀損等語資為抗辯。
二、原審斟酌全辯論意旨及調查證據之結果，以上訴人主張遭被上訴人解雇，就被上
    訴人有終止勞動契約乙節未能負舉證責任，則上訴人請求被上訴人給付資遣費及
    預告工資共計二十七萬元部份即為無理由，而為上訴人敗訴之判決，於法核無違
    誤。
三、上訴意旨雖主張：於九十年七月二十三日，甲○○打電話至家中告知上訴人不用
    來上班，並舉證人即上訴人之配偶劉月娥到庭證述：九十年七月二十三日晚上七
    時，甲○○打電話到我家，由我接到，甲○○說叫我先生明天不用來上班，我就
    將電話交給我先生，我問我先生什麼事，他說老闆叫他明天不用去上班，當時只
    有我們夫妻倆人在場，至於上訴人有無聲請支付命令乙事，我不清楚等語（詳見
    本院九十一年十月七日準備程序筆錄），然上訴人確曾於九十年七月十二日向本
    院聲請對被上訴人發支付命令，請求給付薪資十萬零四千五百二十元，經本院以
    九十年度促字第六三九０號支付命令於九十年七月二十三日送達予被上訴人收受
    等情，業據本院調閱前開卷宗查核屬實，而依前開證詞劉女顯係聽聞上訴人告知
    才知被上訴人法定代理人甲○○通知上訴人不用到公司上班情事，且證人劉月娥
    為上訴人之配偶，其證詞難免有偏頗之虞，況上訴人於原審起訴請求時僅主張被
    上訴人於九十年七月二十四日以暴力逼迫上訴人離職（詳見原審第六頁之起狀所
    載），並未論及被上訴人曾於九十年七月二十三日以電話通知其不用上班及證人
    劉月娥知悉該情，詎至本院才作此主張，顯有臨訟勾串之虞，證人所述，自難採
    信。而上訴人復未能舉證證明被上訴人將其解僱之事實，綜上所述，上訴人請求
    一個月預告期間之工資及相當於六個半月平均工資之資遣費共計二十七萬元，即
    屬無據。從而，上訴意旨以上述理由指摘原判決不當，請求廢棄改判，為無理由
    ，應予駁回。
四、本件事證已臻明確，兩造其餘主張陳述及所提之證據，均與待證事實無涉毋庸再
    予審酌，附此敘明。
五、據上論結，本件上訴為無理由，依民事訴訟法第四百三十六條之一第三項、第四
    百四十九條第一項、第七十八條，判決如主文。
中      華      民      國    九十二    年      一      月    三十    日
                            臺灣花蓮地方法院民事庭
~B審判長法官  湯文章
~B法      官  郝燮戈
~B法      官  饒金鳳
右正本証明與原本無異。
不得上訴。（除具備民事訴訟法第四百三十六條之二）
~B法院書記官  吳金寶
中      華      民      國    九十二    年      一      月    三十    日


司法院資訊處製作；財團法人民間司法改革基金會備份。
